臺灣臺北地方法院刑事判決　　　　　　 100年度簡上字第25號
上　訴　人　臺灣臺北地方法院檢察署檢察官
被　　　告　林朝清
　　　　　　范嘉玲原名范素玉.
上列上訴人因被告等違反公司法等案件，不服本院九十九年度簡
字第四三六四號第一審判決（聲請簡易判決處刑案號：九十九年
度偵字第一四四○三號），提起上訴，本院管轄之第二審合議庭
判決如下：
    主      文
上訴駁回。
    事實及理由
一、本案經本院審理結果，認原審以「被告林朝清、范嘉玲共同
    公司負責人，公司應收之股款，股東並未實際繳納，而以申
    請文件表明收足，各處有期徒刑五月，如易科罰金，均以銀
    元三百元即新臺幣九百元折算一日，均減為有期徒刑二月又
    十五日，如易科罰金，均以銀元三百元即新臺幣九百元折算
    一日。均緩刑二年，並均應向國庫支付新臺幣四萬元。」之
    判決，核無不當，應予維持，均引用如附件原審判決書記載
    之事實、證據及理由。
二、檢察官上訴意旨以：「原判決主文欄中並未敘明被告林朝清
    、范嘉玲究係於判決確定時即應繳納公益捐，或係於緩刑期
    滿後始繳納公益捐，尚不明確，其執行期間發生疑義，本署
    難為有效之執行，請將原判決撤銷，更為明確之判決。」等
    語。
三、惟查：(一)依刑法第七十四條第二項第四款因緩刑宣告而命犯
    罪行為人向公庫支付一定之金額者，法律並無必須訂定如何
    履行或履行期間之規定；而緩刑期間，自裁判確定之日起算
    ，同條第一項定有明文。原判決主文諭知「各處有期徒刑五
    月，如易科罰金，均以銀元三百元即新臺幣九百元折算一日
    ，均減為有期徒刑二月又十五日，如易科罰金，均以銀元三
    百元即新臺幣九百元折算一日。均緩刑二年，並均應向國庫
    支付新臺幣四萬元。」則被告等即應於緩刑判決確定之日起
    二年內履行向公庫為支付金錢之條件，不生履行期間不確定
    問題。(二)緩刑之設，一方面在於避免短期自由刑之弊病，一
    方面藉暫不執行之寬典以鼓勵犯罪行為人自新，所宣告向公
    庫為支付之條件，乃附帶之負擔，尚非是否適宜宣告緩刑之
    重點，此觀之刑法第七十四條規定之意旨甚明，且受緩刑之
    宣告而有違反向公庫為支付之負擔情節重大者，得撤銷其緩
    刑宣告，同法第七十五條之一第一項第四款復有明定。若被
    告等真有悛悔改過之意，當不虞其等不履行向公庫為支付之
    負擔。(三)按執行裁判由為裁判法院之檢察官指揮之，刑事訴
    訟法第四百五十七條第一項前段定有明文，是以自裁判確定
    時起，如何執行此項被告等向公庫之支付，屬單純執行問題
    ，例如，於緩刑期內隨時視被告等經濟情況勸諭履行或另與
    被告等協議定期一次或分期支付，應由執行機關斟酌之，亦
    不生不能執行之問題（法務部九十八年九月九日法檢字第○
    九八○八○三九三三號座談會研究意見亦同此見解）。
四、綜上，檢察官上訴意旨僅以原判決主文欄中未敘明被告等何
    時向公庫支付款項之負擔不明確，難為有效執行，因而請求
    撤銷原判決云云，難認有理由，其上訴應予駁回。
據上論斷，應依刑事訴訟法第四百五十五條之一第一項、第三項
、第三百六十八條、第三百七十三條，判決如主文。
本案經檢察官王巧玲到庭執行職務
中    華    民    國   100    年    4     月    11    日
                  刑事第九庭審判長法  官  吳冠霆
                                  法  官  鄭富城
                                  法  官  徐淑芬
以上正本證明與原本無異。
不得上訴
                                  書記官  劉郅享
中    華    民    國   100    年    4     月    11    日